---
title: "UTS DMKM"
output:
  word_document: default
  html_document: default
---

Nama		: Yulia Aryani
NIM		: 221810672
No. Absen	: 37
Kelas		: 3SD2
Dosen		: Dr. Eng. Arie Wahyu Wijayanto, SST, MT.
Mata Kuliah	: Data Mining Knowlage Management
Hari / Tanggal	: Selasa / 27 Oktober 2020

“Saya menyatakan bahwa ujian ini saya kerjakan dengan jujur sesuai kemampuan sendiri dan tidak mengutip sebagian atau seluruh pekerjaan orang lain. Jika suatu saat ditemukan saya melanggar ketentuan ujian, saya siap menerima konsekuensi yang berlaku.”



( Yulia Aryani )

1. Membaca data set
```{r}
atr <- c('claass','lymphatics','block','blc','bls','bypass','ext','reg','earl','lymn','lymen','ch','df','cn','cs','sp','dis','ex','no')
lymp <- read.csv("C:/Users/asus/Downloads/lymphography.data", header=T, col.names = atr)
str(lymp)
```
Data set yang digunakan adalah data lymphography, Klasifikasi jenis tumor
variabel-variabel pada data :
1. class: normal find, metastases, malign lymph, fibrosis
2. lymphatics: normal, arched, deformed, displaced
3. block of affere: no, yes
4. bl. of lymph. c: no, yes
5. bl. of lymph. s: no, yes
6. by pass: no, yes
7. extravasates: no, yes
8. regeneration of: no, yes
9. early uptake in: no, yes
10. lym.nodes dimin: 0-3
11. lym.nodes enlar: 1-4
12. changes in lym.: bean, oval, round
13. defect in node: no, lacunar, lac. marginal, lac. central
14. changes in node: no, lacunar, lac. margin, lac. central
15. changes in stru: no, grainy, drop-like, coarse, diluted, reticular, stripped, faint,
16. special forms: no, chalices, vesicles
17. dislocation of: no, yes
18. exclusion of no: no, yes
19. no. of nodes in: 0-9, 10-19, 20-29, 30-39, 40-49, 50-59, 60-69, >=70

2. Memanggil library yand digunakan
```{r}
library(caret)
library(adabag)
library(e1071)
```

3. mengubah data menjadi factor
```{r}
for(i in names(lymp)){
lymp[,i]= as.factor(lymp[,i])
}
str(lymp)
```
4. Membuat partisi data
```{r}
index=createDataPartition(lymp$claass, p=0.9, list = F)
train <- lymp[index,]
test<-lymp[-index,]
print(paste("Jumlah train data :", nrow(train)))
print(paste("Jumlah test data :", nrow(test)))
```

5. Membangun model data yang akan diprediksi
```{r}
set.seed(123)


model<- boosting(claass~., data = train, boos = T, mfinal = 100)

```

```{r}
#Prediksi test data menggunakan model, return nya berupa list
prediksi<-predict(model, test)
#Menampilkan confusion matrix
#confusionMatrix(prediksi$confusion)
```

```{r}
#Coba kita liat akurasi untuk semua data
prediksiSemua<-predict(model, lymp)
confusionMatrix(prediksiSemua$confusion)
```
Berdasarkan output di atas, dapat kita lihat bahwa nilai akurasi dari classifier  yang dibentuk dengan metode adaboost bernilai 0.9796 . Yang artinya adalah, kemampuan classifier yang dibentuk dengan metode adaboost dalam mengklasifikasikan data semua data dengan benar adalah sebesar 98%. Dengan kata lain, classifier sangat tepat mengklasifikasikan data pada semua data. Kemudian, nilai 95% CI bernilai (0.9415, 0.9958), artinya adalah dengan tingkat kepercayaan 95%,  tingkat akurasi dari classifier model adaboost berada antara 94.15% hingga 99,58%. Kemudian nilai sensitivity (true positif) sebesar 1 artinya adalah, proporsi dari orang yang normal yang juga diklasifikasikan sebagai orang yang normal adalah 100% Begitu pula dengan nilai specitivity yang bernilai 1, artinya ialah proporsi dari orang yang tidak menderita normal yang juga diklasifikasikan sebagai orang yang tidak normal adalah 100%. 


